臺灣新竹地方法院裁定　
111年度司全字第1號
債  權  人  財政部關務署臺北關

代  表  人  陳世鋒  


上列聲請人與相對人陳克繩間聲請假扣押事件，本院裁定如下：
    主  文
聲請駁回。
聲請訴訟費用由聲請人負擔。
    理  由
一、按假扣押非有日後不能強制執行或甚難執行之虞者，不得為
    之。應在外國為強制執行者，視為有日後甚難執行之虞。請
    求及假扣押之原因應釋明之。民事訴訟法第523條及第526條
    第1項分別定有明文。此項規定，依行政訴訟法第297條之規
    定，於行政訴訟之假扣押程序準用之。申言之，所謂假扣押
    之原因，依上開規定可知，係指日後有不能強制執行或甚難
    執行之虞或應在外國為強制執行之情形，如債務人浪費財產
    ，增加負擔，或就其財產為不利益之處分，將成為無資力之
    狀態，或將移住遠地、逃匿無蹤、隱匿財產等是。聲請人就
    假扣押之原因，依法有釋明之義務，亦即須提出可使法院信
    其主張為真實之證據，若聲請人未釋明假扣押之原因，即不
    符假扣押之要件。次按所謂因釋明而應提出之能即時調查之
    證據，係指當事人於釋明其事實上之主張時，應同時提出可
    供法院得隨時進行調查之證據而言，故當事人如未同時提出
    供釋明用之證據，法院自無裁定限期命其補正之必要( 最高
    法院75年度台抗字第453號裁定意旨參照)。
二、本件聲請人聲請假扣押意旨略以：相對人陳克繩於民國110
    年9月18日搭乘聯合航空公司第UA-872次班機出境，經內政
    部警政署航空警察局於其隨身行李內查獲未據書面或口頭申
    報之黃金1批，經清點結果，已逾洗錢防制物品出入境申報
    及通報辦法第3條第1項第4款規定之免申報限額（美金2萬元
    ），核有過失，依據洗錢防制法第12條第4項及行政罰法第7
    條第1項規定，處以相當於未申報黃金價額之罰鍰計新臺幣6
    3萬4,080元，處分書並經送達在案。聲請人為防止其隱匿或
    移轉財產以逃避執行，爰依據行政訴訟法第293條規定，聲
    請免供擔保准予假扣押等語。
三、查本件聲請人聲請假扣押，就其主張之請求權，雖已提出財
    政部關務署臺北關處分書、送達證書等件為證，固可認已盡
    釋明之責；惟上開資料僅能釋明相對人有攜帶超過洗錢防制
    物品出入境申報及通報辦法第3條第1項第4款規定免申報數
    額之黃金等情。至於假扣押原因，聲請人並未釋明相對人已
    逃逸無蹤、或有何浪費、隱匿、處分財產等假扣押原因情事
    。準此，聲請人未就本件假扣押之原因提出可信其主張為真
    實之證據，未盡釋明之義務，揆諸首揭說明，其聲請自屬無
    從准許，應予駁回。
四、依行政訴訟法第104條、民事訴訟法第95條、第78條，裁定
    如主文。
五、上為正本係照原本作成。
六、如不服本裁定，應於送達後10日內以書狀向本院司法事務官
    提出異議。　　
中　　華　　民　　國　　111 　年　　6 　　月　　9 　　日
                  行政訴訟庭司法事務官　陳固愷